【裁判字號】    98,上訴,3914
【裁判日期】    981103
【裁判案由】    毒品危害防制條例
【裁判全文】
臺灣高等法院刑事判決                98年度上訴字第3914號
上  訴  人
即  被  告  甲○○
指定辯護人  本院公設辯護人  周君穎
上列上訴人因違反毒品危害防制條例案件，不服臺灣臺北地方法
院98年度訴字第1045號，中華民國98年9月7日第一審判決（起訴
案號：臺灣臺北地方法院檢察署98年度偵字第3151號），提起上
訴，本院判決如下：
    主  文
原判決撤銷。
甲○○販賣第二級毒品，處有期徒刑肆年陸月，未扣案販賣毒品
所得新臺幣貳仟捌佰元沒收之，如全部或一部不能沒收時，以其
財產抵償之，扣案行動電話壹具（含0000000000號門號SIM卡壹
枚）沒收；又販賣第三級毒品，處有期徒刑參年陸月，扣案第三
級毒品愷他命（Ketamine，驗餘共重壹點陸玖陸公克）、包裝上
開愷他命毒品之包裝袋貳只、行動電話壹具（含0000000000 號
門號SIM卡壹枚）均沒收。應執行有期徒刑柒年，未扣案販賣毒
品所得新臺幣貳仟捌佰元沒收之，如全部或一部不能沒收時，以
其財產抵償之，扣案第三級毒品愷他命（Ketamine，驗餘共重壹
點陸玖陸公克）、包裝上開愷他命毒品之包裝袋貳只、行動電話
壹具（含0000000000號門號SIM卡壹枚）均沒收。
    事  實
一、甲○○與蕭淳仁（由臺灣高雄地方法院檢察署檢察官以98年
    度毒偵字第2175號聲請簡易判決處刑，並經臺灣高雄地方法
    院以98年度審簡字第2976號判決「蕭淳仁施用第二級毒品，
    共貳罪，均累犯，各處有期徒刑肆月，如易科罰金，均以新
    臺幣壹仟元折算壹日。應執行有期徒刑柒月，如易科罰金，
    以新臺幣壹仟元折算壹日」確定）係在網路聊天室聊天認識
    之朋友，甲○○於聊天過程中知悉蕭淳仁有施用毒品之需求
    ，惟苦無毒品來源管道，即表示自己有辦法取得毒品等語。
    嗣於民國98年1月14日下午5時許，蕭淳仁以其0000000000號
    行動電話撥打甲○○之0000000000號行動電話，詢問有無MD
    MA（即俗稱之「搖頭丸」）及愷他命（Ketamine，下稱K他
    命）可購買，並表示欲購買3顆MDMA及2包K他命；而甲○○
    明知MDMA及K他命為毒品危害防制條例所規範查禁之第二、
    三級毒品，依法不得販賣圖利，竟基於營利之意圖，將其先
    前以較低價格大量購買取得之MDMA及K他命，允諾以每顆MDM
    A新臺幣（下同）400元、每包K他命800元之價格出售，並與
    蕭淳仁相約在臺北市萬華區○○○路與峨嵋街口見面，當場
    販賣交付MDMA3顆、K他命2包予蕭淳仁，並收取款項共2,800
    元。嗣蕭淳仁又有施用毒品之需求，復於同年1月16日下午3
    時許，使用0000000000號行動電話撥打甲○○之000000000
    0號行動電話，言明由甲○○以每包800元之價格出售K他命2
    包予蕭淳仁，雙方即相約在環河南路、峨嵋街口，前次交易
    地點見面，到場後甲○○即販賣交付2包K他命予蕭淳仁，蕭
    淳仁取得毒品後，本欲以千元紙鈔2張支付1,600元之款項，
    惟甲○○無零鈔可找錢，蕭淳仁遂前往附近店家兌換零鈔，
    旋經查緝甲○○另案毒品案件而在場埋伏之臺北市政府警察
    局中山分局長春路派出所警員陳南嘉等人當場查獲，並於蕭
    淳仁身上扣得甫購入之K他命2包（驗餘共重1.696公克），
    另扣得甲○○所有聯繫上開毒品販賣交易事宜所使用之行動
    電話1具（含0000000000號門號SIM卡1枚）。
二、案經臺北市政府警察局中山分局報請臺灣臺北地方法院檢察
    署檢察官偵查起訴。
    理  由
壹、程序方面：
    本件證人蕭淳仁、陳南嘉均經原審傳喚到庭作證，經被告及
    辯護人合法踐行詰問程序，以保障渠等對質詰問權利，上開
    證人證述之筆錄並經原審、本院依法提示予被告及辯護人，
    踐行合法之調查證據程序，從而前述供述證據均有證據能力
    無訛。另本判決下列所引用之其他非供述證據資料，均經依
    法踐行調查證據程序，被告及辯護人對於證據能力亦不爭執
    ，本院審酌證據資料製作時之情況，均無違法不當及證明力
    明顯過低之瑕疵，亦查無依法應予排除其證據能力之情形，
    認以之作為證據應屬適當，故皆亦有證據能力。
貳、實體方面：
一、訊據上訴人即被告甲○○固坦承曾以其所有0000000000號電
    話，與使用0000000000號行動電話之蕭淳仁通話聯繫，惟矢
    口否認有何販賣第二、三級毒品犯行，辯稱：我曾向「小YG
    」購買過MDMA及K他命，98年1月14日下午伊正好與「小YG」
    聯絡上，剛好蕭淳仁也要購買毒品，故介紹「小YG」與蕭淳
    仁2人在環河南路與峨嵋街口碰面，由他們2人自行去交易，
    我並未販賣MDMA及K他命給蕭淳仁；98年1月16日下午，係因
    蕭淳仁表示先前購買毒品之數量不夠使用，我剛好也想施用
    ，所以由我出面向「小YG」購買毒品，僅屬合資購買或代為
    購買，並非由我賣給蕭淳仁云云。
二、經查：
  (一)證人蕭淳仁於98年1月14日下午，以其0000000000號行動電
    話撥打被告之0000000000號電話，以每顆MDMA400元、每包K
    他命800元之價格，向被告購買MDMA3顆、K他命2包，並相約
    在臺北市萬華區○○○路與峨嵋街口見面，當場交付上開毒
    品及款項2,800元；另於同年1月16日下午，以上開相同之行
    動電話與被告聯絡，被告允諾以每包800元之價格出售K他命
    2包予蕭淳仁，雙方亦相約在環河南路、峨嵋街口見面，到
    場後由被告交付2包K他命予蕭淳仁，蕭淳仁取得毒品後，本
    欲以千元紙鈔2張支付1,600元之款項，惟因被告無零鈔可找
    錢，蕭淳仁遂前往附近店家兌換，旋經臺北市政府警察局中
    山分局長春路派出所警員陳南嘉等人當場查獲，並於蕭淳仁
    身上扣得甫購入之K他命2包、行動電話1具（含0000000000
    號門號SIM卡1枚），另自被告身上扣得所有之行動電話1具
    （含0000000 000號門號SIM卡1枚）等事實；業據證人蕭淳
    仁於原審證稱：我是經由網路聊天室認識被告，我們在聊天
    室有聊到去那個夜店玩，大概知道去那裡玩的人，會有用毒
    品的機會，我告訴他我沒有取得毒品的管道，他就說他可以
    拿到，98年1月16日，我是用我的手機打到被告的手機，問
    他那裡有沒有K他命，他說有，我就告訴他我要兩包，他告
    訴我1包80 0元，當天被告就和我約，在環河南路、峨嵋街
    口見面，我當時要交兩張千元鈔給被告，被告說他沒有錢找
    ，就將K他命放在我的包包，然後叫我去換錢，我就沿著環
    河南路去找地方換錢，被告則留在峨嵋街口等我，但是我沒
    有換到錢，就想先回去找被告，打算往另一個方向去找人換
    錢，結果就看到有人站在被告旁邊，原先以為是要向被告購
    買毒品的人，結果我才走過去，就被抓，才知道那個人是警
    察。我在之前約3、4天即98年1月14日，才和被告在同一地
    點見面，以1,600元價格，向被告購買2包K他命，另以每顆
    400元購買3顆MDMA等語明確（見原審卷第28至30頁）。證人
    蕭淳仁與被告為警查獲之情形，亦據證人即臺北市政府警察
    局中山分局長春路派出所警員陳南嘉於原審證稱：我們在之
    前，有先查獲一名男子丁碩謙持有二級毒品MDMA，丁碩謙供
    稱毒品係是向綽號「小虎」的男子即被告所取得，並有提供
    行動電話號碼，後來由我同事試撥該門號，對方有明確回答
    有毒品，可以幫忙調取，所以我們就跟他約定98年1月16日
    在環河南路、峨嵋街口進行交易，我們去的時候，先由我同
    事喬裝買家，用電話聯絡指引見面，我則在附近等喬裝買家
    的同事與被告見面，確定看到毒品後，便做出我們預先約定
    好的暗號，此時就看到之前和被告在距離不遠處有接洽過的
    蕭淳仁跑過來，手上還拿著千元鈔，說換不到零錢，我們便
    告知警察身分，並且從蕭淳仁身上再查到兩包K他命，查獲
    之後詢問毒品來源時，蕭淳仁說是向被告拿的，因為沒有零
    錢，所以跑去換等語綦詳（見原審卷第31至32頁）。再員警
    於98年1月16日逮捕蕭淳仁，經蕭淳仁同意採集其尿液送驗
    ，呈甲基安非他命、MDA、MDMA陽性反應，亦有臺北市政府
    警察局偵辦毒品案件尿液檢體委驗單，台灣尖端先進生技醫
    藥股份有限公司濫用藥物檢驗報告，有臺灣高雄地方法院檢
    察署檢察官98年度毒偵字第2175號聲請簡易判決處刑書之記
    載可稽，且蕭淳仁亦經臺灣高雄地方法院以98年度審簡字第
    2976號判決「蕭淳仁施用第二級毒品，共貳罪，均累犯，各
    處有期徒刑肆月，如易科罰金，均以新臺幣壹仟元折算壹日
    。應執行有期徒刑柒月，如易科罰金，以新臺幣壹仟元折算
    壹日」確定，有該判決書可資證明。98年1月16日查獲時，
    並有當場自證人蕭淳仁身上扣得之K他命2包，行動電話1具
    （含000 0000000號SIM卡1枚），及自被告身上查扣之行動
    電話1具（含000 0000000號SIM卡1枚），可資佐證。
  (二)扣案毒品經送驗結果，確含有第三級毒品愷他命（Ketamine
    ）成分（驗餘共重1.696公克），有行政院衛生署管制藥品
    管理局98年2月9日管檢字第0980001034號鑑定書在卷可查（
    見偵卷第152頁）。另依證人蕭淳仁所使用之0000000000號
    行動電話通聯紀錄，於98年1月14日下午5時5分許，及同年1
    月16日下午3時15分許、3時20分許，確有與被告所使用之00
    00000000號行動電話進行通聯對話之紀錄，其基地台位置分
    別係在臺北市○○區○○街2段81號、臺北市○○區○○街
    52號，亦有卷附0000000000號行動電話通聯紀錄可考（見偵
    卷第185、186頁），經核亦與證人蕭淳仁前揭所證與被告聯
    絡、見面交易之時間、地點等情，相符一致。
  (三)被告雖辯稱98年1月14日僅介紹「小YG」予蕭淳仁認識，由
    渠等自行交易，並未介入，98年1月16日，係因1月14日當時
    蕭淳仁已表明購買之毒品不敷需要，恰巧自己亦有購買施用
    毒品之需求，方代蕭淳仁向「小YG」購買K他命云云。惟查
    ，證人蕭淳仁係先前於聊天室與被告聊天過程中，得悉被告
    有取得毒品之管道，方撥打電話向被告購買毒品一節，業據
    證人蕭淳仁證述在卷，已詳前述，且係於電話聯繫時方提及
    所需毒品之種類及價格，過程中係由被告確認蕭淳仁所需毒
    品數量後，告知價格，並無所謂「小YG」之人介入，此觀蕭
    淳仁於原審證稱：「（他【指被告甲○○】在網路聊天室有
    無談到毒品種類及價錢？）沒有，只有在電話中提到。」、
    「（是否認識綽號『小YG』的人？）不認識。」、「（你有
    無『小YG』的聯絡電話？）沒有。」、「（有無見過『小YG
    』？沒有。」、「（有無跟被告共同出資向他人購買毒品？
    ）沒有，我這二次都是跟被告聯絡後，向他取得毒品，至於
    被告如何取得毒品，我並不清楚。」、「（除兩次與被告相
    約購買毒品外，你與被告間有無其他往來？）沒有，我跟被
    告只有見過這二次面。」、「（跟被告聯絡過程當中，被告
    有無告知他的毒品取得方式？）沒有。」、「（被告有無告
    知毒品是由他與你合資購買？）沒有，是我告訴被告我要毒
    品，被告告訴我價格。」、「被告並沒有介紹小YG給我認識
    ，而且1月14日是跟被告說，以後還要請被告幫忙，並不是
    跟他說當天購買的數量不夠。」等語（見原審卷第29至30頁
    ），足堪明瞭。顯見證人蕭淳仁根本未曾見過及認識被告所
    稱綽號「小YG」之人，遑論有何與「小YG」接洽甚至當面接
    觸處理購買毒品事宜之情形。且被告與蕭淳仁先後兩次毒品
    交易，均係由蕭淳仁於電話中告知所欲購買之數量後，由被
    告直接告知毒品價格，雙方並相約外出見面，由被告當面交
    付毒品予蕭淳仁，並向蕭淳仁收取對價金錢，並無所謂被告
    與蕭淳仁合資向「小YG」或他人購買毒品之情形。而證人蕭
    淳仁與被告先前係在網路聊天室認識，除於網路空間及電話
    中談論毒品交易事宜，及曾二次外出碰面交付毒品外，別無
    其他接觸聯繫情形，亦無特殊情誼及恩怨，此據蕭淳仁證述
    明確在卷；被告對於上情亦不否認。基此，證人蕭淳仁非僅
    於警詢、偵訊時一再指證向被告購買毒品之事實（見偵卷第
    26至27頁、第119至120頁）；證人蕭淳仁於原審審理時，在
    依法具結、並負有偽證罪責之情形下，仍堅決指證確有與被
    告進行毒品交易等語。經核其先後指證情節，非僅詳盡明確
    ，與卷內行動電話通聯紀錄顯示之通話聯繫情形，更屬相符
    而無齟齬，足徵其所指證內容確為真實，足堪採信。而被告
    先前於警詢、偵訊及檢察官聲請羈押、原審訊問時，均一再
    坦承先後2次交付MDMA、K他命等毒品予蕭淳仁，並向蕭淳仁
    收取款項等事實（見偵卷第21、102、103頁；原審98年度聲
    羈字第15號卷第5頁反面），其於原審、本院審理時翻異前
    詞，辯稱98年1月14日係介紹蕭淳仁與「小YG」自行洽談毒
    品交易事宜，98年1月16日係與蕭淳仁合資向「小YG」購買
    毒品云云，顯與事實不符，自不足採。
  (四)按MDMA及K他命係毒品危害防制條例規範之第二、三級毒品
    ，依法不得持有及販賣，販賣第二、三級毒品，其罪責甚重
    ，更為政府及司法機關嚴厲查緝之違法行為；而毒品均可任
    意分裝或增減其分量，每次買賣出售之價格，亦隨交易雙方
    交情關係、當時毒品需求程度及所謂市場行情等因素，有所
    浮動調整，無論以原包裝賣出或分裝後再行出售，均可賺取
    價差而牟得利益。且MDMA及K他命之來源取得不易，價值高
    昂，販賣毒品復為政府嚴加查緝之重罪，若無利可圖，一般
    人自無甘冒遭查緝拘捕及科以重刑之風險，平白無端為出售
    、交付毒品之不法行為。而被告與證人蕭淳仁原係網路聊天
    室中之網友關係，僅因聯絡購買毒品事宜有所聯繫，渠等於
    網路聊天室上相識僅約2、3週，其間除前開2次毒品交易外
    ，並無其他碰面聯繫情事，業經證人蕭淳仁證述無訛，被告
    對此亦不否認，而毒品價值既屬不菲，且販毒行為處罰甚重
    ，被告與蕭淳仁間復無特殊交情，若被告出售MDMA及K他命
    毒品無利可得，豈有甘冒重刑之風險，一再允應要求，並親
    自攜帶毒品外出碰面，而當場供應交付上開毒品予蕭淳仁之
    理？況被告於偵訊時即已供稱：「（你幫網路上的朋友購買
    毒品，有無賺差價？）比如我買10個比較便宜，但我還是以
    單價給我朋友，我10包K他命成本5千，我向別人購買的成本
    價1包K他命800元。」、「我也是大量購買，會比較便宜。
    」（見偵卷第102、103頁），另於原審羈押訊問時更坦承：
    「…我是以1,600元賣兩包（K他命）給他（指蕭淳仁），重
    量1包大約0.6公克…我一次買10包買進5,000元，成本1包是
    500，我賣出去1包800。、「（你賣給蕭淳仁有無賺到錢？
    ）有。」等語（見原審98年度聲羈字第15號卷第5頁反面）
    ，而對於以較低價格大量購入毒品，再以高於進價之零星售
    價出售予蕭淳仁一節，坦承在卷。是縱如被告所辯其毒品來
    源係向綽號「小YG」之人購買，亦堪認定被告有以高於購買
    進價之價格出售毒品予證人蕭淳仁，藉以牟利，被告基於營
    利之意圖出售交付毒品予蕭淳仁之事實，足堪認定。被告辯
    稱並未販賣毒品云云，不足採信。
  (五)綜上，被告或辯稱係介紹蕭淳仁自行與「小YG」接洽購買毒
    品，或供稱僅與蕭淳仁合資代購毒品，均未從中賺取價差云
    云，核屬卸責之詞，洵不足採。本件事證明確，被告犯行堪
    以認定，應依法論科。
三、論罪科刑部分：
  (一)按MDMA及K他命分屬毒品危害防制條例第2條第2項第2、3款所
   規定之第二、三級毒品。
  (二)核被告於98年1月14日下午販賣MDMA3顆及K他命2包予證人蕭
    淳仁之犯行，係犯毒品危害防制條例第4條第2、3項之販賣
    第二、三級毒品罪，其持有第二級毒品MDMA之低度行為，為
    販賣之高度行為所吸收，不另論罪；至持有第三級毒品K他
    命之行為，因不構成犯罪，自無所謂應由高度之販賣行為吸
    收之問題。被告於98年1月16日下午販賣K他命2包予證人蕭
    淳仁之行為，則係犯毒品危害防制條例第4條第3項之販賣第
    三級毒品罪。被告於98年1月14日以一個販賣行為同時販出
    第二、三級毒品，觸犯構成要件不同之罪名，為想像競合犯
    ，應從一重論以販賣第二級毒品罪。
  (三)又被告第1次販賣交付MDMA3顆、K他命2包，第2次遭警查獲K
    他命亦僅2包（驗餘共重1.696公克），數量核屬非鉅，且被
    告本件販賣對象，僅有證人蕭淳仁1人，危害情節尚非重大
    。而被告本件所犯毒品危害防制條例第4條第2項、第3項販
    賣第二、三級毒品罪，其法定刑，分別為有期徒刑7年、5年
    以上。以此觀之，被告所為，對照其所犯罪名之法定刑，顯
    有情輕法重情形。本院認倘對被告分別處以法定本刑最低刑
    度7年、5年以上之刑，顯失之過苛，難謂符合罪刑相當性及
    比例原則，且被告為賺取數百元之代價涉犯重典，亦無從與
    其他大量販賣毒品之首惡行為有所區隔，情節尚堪憫恕，2
    罪爰均依刑法第59條減輕其刑。
  (四)被告分別於98年1月14日、同年1月16日犯上開販賣第二級毒
    品罪（想像競合犯從一重處斷）及販賣第三級毒品罪，其犯
    意各別，行為互殊，應分論併罰。
四、撤銷改判之理由：
    原審據以論罪科刑，固非無見。惟查：犯毒品危害防制條
    例第4條第2項、第3項之販賣第二、三級毒品罪者，其因犯
    罪所得之財物，沒收之，如全部或一部不能沒收時，追徵其
    價額或以其財產抵償之。同條例第19條第1項雖有明文，然
    所稱因犯罪所得之財物，係以實際所得者為限，苟無所得或
    尚未取得者，即無從為沒收、追徵或以財產抵償之諭知（最
    高法院96年度台上字第2331號判決參照），原審判決將被告
    98年1月16日販賣第三級毒品，尚未取得且未扣案販賣毒品
    代價所得新臺幣1,600元宣告沒收之，如全部或一部不能沒
    收時，以其財產抵償之，顯然未洽。刑事審判旨在實現刑
    罰權之分配正義，故法院對於有罪被告之科刑，應符合罰刑
    相當之原則，使輕重得宜，罰當其罪，此所以刑法第57條明
    定科刑時，應審酌一切情狀，以為科刑輕重之標準，並賦予
    法院以裁量權，如認「犯罪之情狀可憫恕者，得酌量減輕其
    刑」（刑法第59條），以求個案裁判之妥當性（參見最高法
    院90年度台上字第4636號裁判意旨）。被告第1次販賣交付
    MDMA3顆、K他命2包，第2次遭警查獲K他命亦僅2包（驗餘共
    重1.696公克），數量核屬非鉅，且被告本件販賣對象，僅
    有證人蕭淳仁1人，危害情節尚非重大。原審判決被告販賣
    第二級毒品，處有期徒刑7年2月；販賣第三級毒品，處有期
    徒刑伍年貳月，並合併定其應執行有期徒刑拾壹年，未酌減
    其刑，難謂符合罪刑相當性及比例原則。被告上訴意旨否認
    犯罪雖未足採，但原判決既有前揭可議之處，仍屬無可維持
    ，應由本院將原判決撤銷改判。爰審酌被告年紀尚輕不思以
    正途賺取錢財，僅為賺取數百元之代價而犯重典，初於警詢
    、偵訊及原審聲押訊問時，均坦承販賣犯行，嗣則翻異前詞
    ，否認犯行，多所矯飾之態度；惟兼衡被告販賣之MDMA、K
    他命毒品數量非多、金額甚微，與一般專門從事上游販賣毒
    品之徒尚屬有間等一切情狀，並依罪刑相當原則衡量，檢察
    官起訴書求處被告有期徒刑15年，尚嫌過重，爰分別量處如
    主文第2項所示之刑，並定其應執行之刑為有期徒刑7年。
五、沒收部分之說明：
  (一)按毒品危害防制條例第19條第1項關於沒收之規定係採義務
    沒收主義，凡供犯罪所用之物或因犯罪所得之財物，且屬犯
    人所有者，即應依該條規定沒收，是被告於98年1月14日販
    賣第二、三級毒品予證人蕭淳仁所得之財物2,800元，雖均
    未扣案，惟仍應依同條例第19條第1項規定宣告沒收，如全
    部或一部不能沒收時，以其財產抵償之。
  (二)次按毒品危害防制條例第2條第2項規定，毒品依其成癮性、
    濫用性及對社會危害性分為四級，並就製造、運輸、販賣、
    意圖販賣而持有、以非法方法使人施用、引誘他人施用及轉
    讓等不同品項毒品之行為，分別定其處罰。至施用或持有第
    三、四級毒品，因其可罰性較低，故予除罪化，僅就施用及
    持有第一、二級毒品科以刑罰。惟鑑於第三、四級毒品均係
    管制藥品，特於同條例第11條之1明定無正當理由，不得擅
    自持有；同條例第18條第1項後段復規定查獲之第三、四級
    毒品，無正當理由而擅自持有者，沒入銷燬之。從而，依同
    條例第18條第1項後段應沒入銷燬之毒品，專指查獲之施用
    、持有第三、四級毒品而言；倘係查獲之製造、運輸、販賣
    、意圖販賣而持有、以非法方法使人施用、引誘他人施用或
    轉讓之第三、四級毒品，既屬同條例相關法條明文規定處罰
    之犯罪行為，即非該條項應沒入銷燬之範圍。又同條例第19
    條第1項所定「供犯罪所用或因犯罪所得之物」，係指犯第4
    條至第9條、第12條、第13條或第14條第1項、第2項之罪所
    用或所得之物，不包括毒品本身在內，自不得為第三、四級
    毒品之沒收依據。同條例對於查獲之製造、運輸、販賣、意
    圖販賣而持有、以非法方法使人施用、引誘他人施用及轉讓
    第三、四級毒品之沒收，並無特別規定，如其行為已構成犯
    罪，則該毒品即屬不受法律保護之違禁物，應回歸刑法之適
    用，依刑法第38 條第1項第1款之規定沒收之（最高法院95
    年度台上字第911號判決意旨參照）。本案自證人蕭淳仁身
    上扣得之愷他命2包（驗餘共重1.696公克），為被告販賣予
    證人蕭淳仁之第三級毒品，係屬違禁物，依前開說明，不問
    屬於犯罪行為人與否，均應依刑法第38條第1項第1款規定宣
    告沒收。
  (三)又包裝上開第三級毒品K他命之包裝袋2只，有防止毒品裸露
    、逸出及潮濕之功用，並便於攜帶使用，且於查獲時既得與
    毒品分別鑑秤其重量，與毒品即無難以析離而無法個別宣告
    沒收之情事，該包裝袋與扣案之行動電話1支（含000000000
    0號門號SIM卡1枚），均屬被告所有供犯本罪所用之物，業
    經認定如前，均應依毒品危害防制條例第19條第1項前段之
    規定宣告沒收。
  (四)被告於98年1月16日販賣第三級毒品予蕭淳仁之代價1,600元
    ，尚未經蕭淳仁交付，未取得且未扣案，不予宣告沒收。
  (五)至於員警所扣得證人蕭淳仁持用之行動電話1具（含0000000
    000號門號SIM卡1枚），係證人蕭淳仁所有之物，爰不予沒
    收。另自被告身上查扣之MDMA10顆（淨重3.06公克）、K他
    命2包（共淨重1.29公克）、分裝袋13個，及自被告住處所
    扣得之MDMA1顆（淨重0.32公克）、愷他命6包（共淨重3.82
    公克）等物，經被告辯稱毒品部分均係供自己施用，分裝袋
    則係用以包裝其所販售之壯陽藥物所用等語，經查被告確有
    施用毒品之前科，所辯尚非毫無可信，復查無積極證據足資
    證明上開物品與本件認定之「販賣毒品」犯行有關，於本案
    均不宣告沒收及沒收銷燬，另由檢察官依法處理。
據上論斷，應依刑事訴訟法第369條第1項前段、第364條、第299
條第1項前段，毒品危害防制條例第4條第2項、第3項、第19條第
1項，刑法第11條、第55條，第59條、第51條第5款、第38條第1
項第1款，判決如主文。
本案經檢察官沈明倫到庭執行職務。
中    華    民    國    98    年    11    月    3     日
                  刑事第一庭審判長法  官  葉騰瑞
                                  法  官  莊明彰
                                  法  官  王炳梁
以上正本證明與原本無異。
如不服本判決，應於收受送達後10日內向本院提出上訴書狀，其
未敘述上訴之理由者並得於提起上訴後10日內向本院補提理由書
（均須按他造當事人之人數附繕本）「切勿逕送上級法院」。
                                  書記官  陳佳伶
中    華    民    國    98    年    11    月    3     日
附錄本案論罪科刑法條全文：
毒品危害防制條例第4條：
製造、運輸、販賣第一級毒品者，處死刑或無期徒刑；處無期徒
刑者，得併科新臺幣1,000萬元以下罰金。
製造、運輸、販賣第二級毒品者，處無期徒刑或7年以上有期徒
刑，得併科新臺幣700萬元以下罰金。
製造、運輸、販賣第三級毒品者，處5年以上有期徒刑，得併科
新臺幣500萬元以下罰金。
製造、運輸、販賣第四級毒品者，處3年以上10年以下有期徒刑
，得併科新臺幣300萬元以下罰金。
製造、運輸、販賣專供製造或施用毒品之器具者，處1年以上7年
以下有期徒刑，得併科新臺幣100萬元以下罰金。
前五項之未遂犯罰之。


司法院資訊處製作；財團法人民間司法改革基金會備份。
